【裁判字號】    97,訴,1936
【裁判日期】    971231
【裁判案由】    毒品危害防制條例
【裁判全文】
臺灣基隆地方法院刑事判決              97年度訴字第1936號
公  訴  人  臺灣基隆地方法院檢察署檢察官
被      告  甲○○
                    （另案於臺灣基隆監獄執行）
上列被告因毒品危害防制條例案件，經檢察官提起公訴（97年度
毒偵字第2959、2966、2984號），被告於準備程序進行中，就被
訴事實為有罪之陳述，經本院合議庭裁定由受命法官獨任進行簡
式審判程序，判決如下：
    主  文
甲○○所犯如附表「所犯罪名」欄所示之罪，各處如附表「宣告
刑」欄所示之刑，應執行有期徒刑拾壹月。
    事  實
一、甲○○有下列前案紀錄，及施用毒品執行觀察、勒戒之紀錄
    ：
  (一)前因施用毒品案件，經觀察、勒戒後，認無繼續施用毒品之
    傾向，於民國97年6 月3 日執行完畢釋放，並由臺灣基隆地
    方法院檢察署檢察官以97年度毒偵緝字第41、42、43、44、
    45、46號及97年度毒偵字第1057、1337號為不起訴處分確定
    。
  (二)又因施用第一、二毒品案件，由臺灣基隆地方法院檢察署檢
    察官以97年度毒偵字第2703、2715、2789、2812號提起公訴
    ，現經臺灣基隆地方法院審理中（尚未判決）。
二、詎其猶不知悔改，於前揭觀察、勒戒執行完畢釋放後5 年內
    ，基於施用第一級毒品海洛因之犯意，分別為下列施用第一
    級毒品海洛因之行為：
  (一)於97年10月5 日20時許，在其基隆市○○區○○路167 巷14
    號4 樓居所，將第一級毒品海洛因置入注射針筒內，摻水混
    合注射手肘內側皮膚靜脈血管處之方式，非法施用第一級毒
    品海洛因1 次。嗣於97年10月6 日16時30分許，因其為毒品
    列管人口，為警在基隆市○○區○○路與中船路口之基隆市
    就業服務站前盤檢，復經其同意採尿送驗，結果呈嗎啡、可
    待因陽性反應。
  (二)於97年10月13日20時許，在基隆市仁愛區基隆火車站公廁內
    ，以上揭方式，非法施用第一級毒品海洛因1 次。嗣於97年
    10 月14 日21時10分許，因其為毒品列管人口，為警在基隆
    市○○區○○街與公園街口盤檢，復經其同意採尿送驗，結
    果呈嗎啡、可待因陽性反應。
  (三)於97年10月19日15時30分許，在基隆市○○區○○路臺肥加
    油站公廁內，以上揭方式，非法施用第一級毒品海洛因1 次
    。嗣於同日16時40分許，因其為毒品列管人口，為警在基隆
    市○○區○○路一帶附近盤檢，經警採尿送驗，結果呈嗎啡
    、可待因陽性反應，而查獲上情。
三、案經基隆市警察局第一、二、四分局分別報告臺灣基隆地方
    法院檢察署檢察官偵查起訴。
    理  由
一、本件被告所犯者非為死刑、無期徒刑、最輕本刑為3 年以上
    有期徒刑之罪或高等法院管轄第一審案件，其於準備程序進
    行中，先就被訴事實為有罪之陳述，經告知其簡式審判程序
    之旨，並聽取公訴人及被告之意見後，本院依刑事訴訟法第
    273 條之1 第1 項之規定，裁定由受命法官獨任進行簡式審
    判程序，且依同法第273 條之2 規定，簡式審判程序之證據
    調查，不受第159 條第1 項、第161 條之2 、第161 條之3
    、第163 條之1 及第164 條至第170 條規定之限制，合先敘
    明。
二、上開事實，業據被告於檢察偵查時及本院準備程序及審理時
    坦承在卷，而被告於先後為警所採集之尿液經送驗結果，均
    呈嗎啡陽性反應，此有臺灣檢驗科技股份有限公司濫用藥物
    尿液檢驗報告合計3 份附卷可稽。又其前因施用毒品案件，
    經觀察、勒戒後，認無繼續施用毒品之傾向，於民國97年6
    月3 日執行完畢釋放，並由臺灣基隆地方法院檢察署檢察官
    以97年度毒偵緝字第41、42、43、44、45、46號及97年度毒
    偵字第1057、1337號為不起訴處分確定等情，亦有臺灣高等
    法院被告前案紀錄表附卷足佐。綜上所陳，被告於前次觀察
    、勒戒於97年6 月3 日執行完畢，5 年內再犯本案施用第一
    級毒品海洛因，罪證明確，犯行洵堪認定，自應依法論科。
三、論罪科刑部分：
  (一)查海洛因係毒品危害防制條例第2 條第2 項第1 款所定之第
    一級，核被告所為係犯毒品危害防制條例第10條第1 項之施
    用第一級毒品罪。被告持有第一級毒品海洛因之低度行為，
    應為施用第一級毒品之高度行為所吸收，不另論罪。被告所
    犯上開3 罪，犯意各別，行為不同，應予分論併罰。
  (二)爰審酌被告犯罪之動機、曾有施用毒品之前科仍不知戒除，
    惟犯罪後坦承犯行，且所犯之施用毒品犯行乃戕害自己身心
    健康，並未危及他人等一切情狀，分別量處如主文所示之刑
    ，併定其應執行之刑。
據上論斷，應依刑事訴訟法第273 條之1 第1 項、第299 條第1
項前段，毒品危害防制條例第10條第1 項、第23條第2 項，刑法
第11條前段、第51條第5 款，判決如主文。
本案經檢察官乙○○到庭執行職務。
中    華    民    國    97    年    12    月    31    日
                  刑事第三庭法  官  黃永定
以上正本證明與原本無異。
如不服本判決應於收受送達後10日內向本院提出上訴書狀，並應
敘述具體理由；其未敘述上訴理由者，應於上訴期間屆滿後20日
內向本院補提理由書（均須按他造當事人之人數附繕本）「切勿
逕送上級法院」。
中    華    民    國    97    年    12    月    31    日
                            書記官  劉珍珍
附錄論罪法條：
毒品危害防制條例第10條
I施用第一級毒品者，處 6 月以上 5 年以下有期徒刑。
II施用第二級毒品者，處 3 年以下有期徒刑。
附表：
┌───┬──────────┬───────┬───────────┐
│編號  │    犯罪行為        │所犯罪名      │    宣告刑            │
├───┼──────────┼───────┼───────────┤
│一    │97年10月5 日20時許，│施用第一級毒品│處有期徒刑陸月。      │
│      │施用第一級毒品海洛因│罪            │                      │
│      │。                  │              │                      │
├───┼──────────┼───────┼───────────┤
│二    │97年10月13日20時許，│施用第一級毒品│處有期徒刑柒月。      │
│      │施用第一級毒品海洛因│罪            │                      │
│      │。                  │              │                      │
├───┼──────────┼───────┼───────────┤
│三    │97年10月19日15時30分│施用第一級毒品│處有期徒刑陸月。      │
│      │許，施用第一級毒品海│罪            │                      │
│      │洛因。              │              │                      │
└───┴──────────┴───────┴───────────┘


司法院資訊處製作；財團法人民間司法改革基金會備份。
